【裁判字號】    98,沙簡上,273
【裁判日期】    980526
【裁判案由】    詐欺
【裁判全文】
臺灣臺中地方法院刑事判決           98年度沙簡上字第273號
上  訴  人  臺灣臺中地方法院檢察署檢察官
被      告  甲○○
上列上訴人因詐欺案件，不服本院九十七年度沙簡字第六十一號
中華民國九十八年二月九日第一審簡易判決（起訴暨併辦案號：
臺灣臺中地方法院檢察署九十七年度偵字第二四七二０號、第二
九二四七號）提起上訴，本院管轄之第二審合議庭判決如下：
    主    文
上訴駁回。
    犯罪事實及理由
一、本案經本院審理結果，除證據欄補充記載被告甲○○於本院
    審理時對犯罪事實自白外，認第一審簡易判決認事用法及量
    刑均無不當，應予維持，餘均引用第一審判決書記載之犯罪
    事實、證據及理由。
二、上訴意旨略以：原審量刑過輕，被害人被害後名譽及心靈受
    創，且被告並未賠償被害人之損失。
三、經查：
（一）按關於刑之量定，係實體法上賦予法院得為自由裁量之事
      項，苟已斟酌刑法第五十七條各款所列情狀，而未逾越法
      定刑度，或濫用其權限，即不得任意指摘為違法（最高法
      院七十二年度臺上字第六六九六號、七十五年度臺上字第
      七Ｏ三三號判例、九十五年度臺上字第七三一五號、第七
      三六四號判決均可參照）。且在同一犯罪事實與情節，如
      別無其他加重或減輕之原因，下級審法院量定之刑，亦無
      過重或失輕之不當情形，則上級審法院對下級審法院之職
      權行使，原則上應予尊重（最高法院八十五年度臺上字第
      二四四六號判決參照）。
（二）被告所犯之刑法第三十條第一項、第三百三十九條第一項
      之幫助詐欺取財罪，其法定刑為「五年以下有期徒刑、拘
      役或科或併科1千元以下罰金」，並得依同法第三十條第
      二項之規定減輕其刑，而原審已審酌被告之幫助詐欺取財
      犯行，對被害人所造成之損害等一切情狀，而於法定刑度
      內量處被告有期徒刑四月，並諭知易科罰金之折算標準，
      其認事用法及量刑，均無何違法失當之處，
      本件上訴請求從重量刑，並無理由，應將其上訴駁回。
據上論斷，應依刑事訴訟法第四百五十五條之一第三項、第三百
六十四條、第三百七十三條、第三百六十八條，判決如主文。
中    華    民    國    98    年     5    月    26    日
                  刑事第十二庭  審判長法  官  楊萬益
                                      法  官  蔡建興
                                      法  官  劉邦繡
以上正本證明與原本無異
不得上訴
                                      書記官  何俞瑩
中    華    民    國    98    年    5     月    26    日
附錄本案論罪科刑法條全文：
中華民國刑法第339條
（普通詐欺罪）意圖為自己或第三人不法之所有，以詐術使人將
本人或第三人之物交付者，處5年以下有期徒刑、拘役或科或併
科1千元以下罰金。
以前項方法得財產上不法之利益或使第三人得之者，亦同。
前二項之未遂犯罰之。


司法院資訊處製作；財團法人民間司法改革基金會備份。
